臺灣板橋地方法院刑事判決　　　　　　　96年度訴字第2206號
公　訴　人　臺灣板橋地方法院檢察署檢察官
被　　　告　甲○○
上列被告因違反毒品危害防制條例案件，經檢察官提起公訴（96
年度毒偵字第4399號），本院以簡式審判程序審理，判決如下：
    主  文
甲○○施用第一級毒品，累犯，處有期徒刑捌月，減為有期徒刑
肆月，如易科罰金以新台幣壹仟元折算壹日。扣案海洛因殘渣袋
內少許海洛因沒收銷燬之、注射針筒壹支、海洛因殘渣袋壹個均
沒收。
    事  實
一、甲○○前於民國93年間，因贓物案件，經本院以92年度簡字
    第174 號判處有期徒刑5 月確定；又於93年間，因竊盜案件
    ，經本院以93年度簡上字第283 號判處有期徒刑7 月確定，
    上開2 罪接續執行，於95年7 月7 日縮刑期滿執行完畢。又
    甲○○於93年間，因施用毒品，經本院裁定施以觀察、勒戒
    ，認有繼續施用毒品之傾向，經本院以94年度毒聲字第324
    號裁定令入戒治處所施以強制戒治，嗣於94年10月24日停止
    戒治釋放出所，並由臺灣板橋地方法院檢察署以94年度戒毒
    偵字第44 6號為不起訴之處分確定。詎其猶未悔改，於強制
    戒治執行完畢釋放後5 年內，再於96年3 月14日14時30分許
    ，在臺北縣板橋市○○○路125 巷內，以海洛因置入針筒內
    注射身體方式施用第一級毒品海洛因1 次，嗣於同日15時30
    分許，為警在上址查獲，並扣得其所有供施用毒品所用之注
    射針筒1 支、海洛因殘渣袋1 個（內有少許海洛因）。
二、案經臺北縣政府警察局海山分局報告臺灣板橋地方法院檢察
    署檢察官偵查起訴。本院於準備程序進行中，被告就被訴事
    實為有罪之陳述，經告知簡式審判程序之旨，並聽取當事人
    之意見後，本院合議庭裁定由受命法官獨任進行簡式審判程
    序。
    理  由
一、上揭事實，業據被告甲○○坦承不諱，被告尿液檢驗結果係
    呈鴉片類陽性反應，此有卷附臺灣檢驗科技股份有限公司96
    年4 月3 日CH/2007/30916 濫用藥物尿液檢驗報告1 張可憑
    ，被告前有繼續施用毒品之傾向而強制戒治，於94年10月24
    日停止強制戒治釋放出所，並有台灣高等法院被告前案紀錄
    表1 份在卷可按，復有被告施用毒品所用之注射針筒1 支、
    海洛因殘渣袋1 個扣案可稽，核其自白與事實相符，事證明
    確，被告犯行堪以認定。
二、按海洛因係毒品危害防制條例第2 條第2 項第1 款所規定之
    第1 級毒品。核被告甲○○所為，係犯毒品危害防制條例第
    10 條 第1 項施用第一級毒品罪。被告持有毒品海洛因之低
    度行為，為施用之高度行為所吸收，不另論罪。被告有事實
    欄所載前科執行完畢情形，此有台灣高等法院被告前案紀錄
    表在卷可按，其受有期徒刑執行完畢後，5 年內故意再犯本
    件有期徒刑以上之罪，為累犯，應依刑法第47條第1 項之規
    定加重其刑。爰審酌被告前因施用毒品，於戒治後獲不起訴
    處分之寬典，仍無法戒絕毒癮，再次漠視法令禁制而犯本罪
    ，惟其施用毒品所生危害，實以自戕身心健康為主，對於他
    人生命、身體、財產等法益，尚無明顯而重大之實害，兼衡
    其犯罪後坦承犯罪之態度、犯罪之動機、目的、手段、所生
    危害、施用毒品之次數等一切情狀，處如主文所示之刑，以
    資懲儆。。又中華民國96年罪犯減刑條例業經立法院制定，
    並業經總統於96年7 月4 日公布，自96年7 月16日起生效，
    本件被告犯罪時間係在96年4 月24日以前，合於上開減刑條
    例第2 條第1 項第3 款之規定，且非同條例第3 條所定不得
    減刑之罪，是併依上開減刑條例規定減其刑期二分之一，並
    諭知易科罰金之折算標準。扣案海洛因殘渣袋1 個內少許海
    洛因依毒品危害防制條例第18條第1 項前段沒收銷燬之，扣
    案注射針筒1 支、上開海洛因殘渣袋1 個，均係被告所有供
    施用毒品所用之物，業據被告供明在卷，均依法宣告沒收。
三、被告辯稱：伊施用毒品被抓數次，應判決1 罪云云。查同署
    檢察官曾以同署96年度毒偵字第2235號認本件事實，與本院
    96年度訴字第1105號審理之事實，有包括一罪之實質上一罪
    之關係，屬法律上同一案件為由，移送併案審理。被告於本
    院上開案件訊問時，業已供明：「（問：於96年1 月間至96
    年3 月14日，為何會施用海洛因？）因為朋友來找，跟我討
    論是否要吸食毒品，然後再一起出錢買來施用，所以我才會
    施用。如果我只有一個人我是不會想用的。」、「（問：是
    否有因施用海洛因而成癮的情形？）沒有。」、「（問：是
    否偶而施用海洛因即均被警察查獲？）是。其他時間我都沒
    有用毒品海洛因。」等語明確，此有上開案件判決書在卷可
    憑。又按刑事法若干犯罪行為態樣，本質上原具有反覆、延
    續實行之特徵，立法時既予特別歸類，定為犯罪構成要件之
    行為要素，則行為人基於概括之犯意，在密切接近之一定時
    、地持續實行之複次行為，倘依社會通念，於客觀上認為符
    合一個反覆、延續性之行為觀念者，於刑法評價上，即應僅
    成立一罪。學理上所稱「集合犯」之職業性、營業性或收集
    性等具有重複特質之犯罪均屬之（最高法院95年度臺上字第
    1079號判決要旨參照）。本件被告施用毒品之時間為96年3
    月14日，詎被告上開判決所認定其施用毒品之時間為96年2
    月15日，相隔有1 月之久，難認被告在密切接近之一定時、
    地持續實行之複次施用毒品行為，足見本件被告施用第一級
    毒品之事實，係另行起意，並無基於毒癮而習慣性賡續施用
    海洛因之情形，難認與上開案件有何包括一罪之關係，非上
    開案件起訴效力所及，被告上開所辯，自不足取。
據上論斷，應依刑事訴訟法第273 條之1 第1 項、第299 條第1
項前段，毒品危害防制條例第10條第1 項、第18條第1 項前段，
刑法第11條前段、第47條第1 項、第41條第1 項前段、第38條第
1項 第2 款，中華民國96年罪犯減刑條例第2 條第1 項第3 款、
第7 條、第9 條，判決如主文。
本案經檢察官陳盈錦到庭執行職務。
中　　華　　民　　國　　96　　年　　8 　　月　　20　　日
                  刑事第三庭    法　官  張  正  亞
以上正本證明與原本無異
如不服本判決應於送達後10日內向本院提出上訴狀
                                書記官　廖  美  紅
中　　華　　民　　國　　96　　年　　8 　　月　　21　　日
附錄本案論罪科刑法條全文：
毒品危害防制條例第10條
施用第一級毒品者，處 6 月以上 5 年以下有期徒刑。
施用第二級毒品者，處 3 年以下有期徒刑。
